臺灣臺南地方法院刑事判決
111年度交簡上字第114號
上  訴  人  羅宇僑
即  被  告          

上列上訴人即被告因過失傷害案件，不服本院111年度交簡字第
1353號中華民國111年4月22日第一審刑事簡易判決（起訴案號：
108年度調偵緝字第16、20號），提起上訴，本院管轄之第二審
法院判決如下：
    主  文
原判決撤銷。
羅宇僑犯刑法修正前之過失傷害罪，處拘役貳拾日，如易科罰金
，以新臺幣壹仟元折算壹日；又犯刑法修正前之過失傷害罪，處
拘役貳拾日，如易科罰金，以新臺幣壹仟元折算壹日。應執行拘
役參拾日，如易科罰金，以新臺幣壹仟元折算壹日。緩刑貳年。
    事  實
一、羅宇僑考領有普通小型車駕駛執照，其駕駛車牌號碼000-00
    00號自用小客車分別為下列之犯行：㈠其於民國107年2月12日
    上午8時10分許，駕駛上開車輛，沿臺南市永康區中山北路車
    道由西往東方向行駛，行經臺南市永康區中山北路與永明街交
    岔路口處，本應注意轉彎車應禮讓直行車先行，而依當時天候晴、
    日間自然光線、柏油路面乾燥、視距良好、路面無缺陷、無障
    礙物，應無不能注意之情事，竟疏未注意及此而貿然右轉欲
    駛入臺南市永康區永明街南向車道，適陳聰廷騎乘車牌號碼00
    0-000號普通重型機車沿臺南市永康區中山南路同向行駛在被告
    之車輛右側，兩車因而發生碰撞，致陳聰廷人車倒地，受有右側
    第1指骨骨折、上唇撕裂傷、膝部擦傷等傷害。而羅宇僑於
    未被有偵查犯罪權限之公務員或機關知悉其犯罪前，在事故
    現場向到場處理交通事故而尚不知何人為肇事車輛駕駛之員
    警表明其係肇事人而自首。㈡其於107年7月2日上午11時20分
    許，駕駛上開車輛，沿臺南市新市區南科北路由北往南方向
    行駛，行經臺南市新市區南科北路與西拉雅大道交岔路口處
    ，本應注意其行進、轉彎，應遵守燈光號誌行駛，且轉彎車
    應禮讓直行車先行，而依當時天候暴雨、日間自然光線、柏油路
    面濕潤、路面無缺陷、無障礙物，應無不能注意之情事，竟
    疏未注意及此，未待左轉號誌亮起時即貿然左轉欲駛入臺南
    市新市區西拉雅大道東向道路，適胡帛佑騎乘車牌號碼000-
    000號普通重型機車沿臺南市新市區南科北路由南往北方向
    行至上開路口，兩車因而發生碰撞，致胡帛佑人車倒地，受
    有右橈骨遠端骨折、右腕挫傷、雙上肢擦傷、右膝撕裂傷等
    傷害。而羅宇僑於未被有偵查犯罪權限之公務員或機關知悉
    其犯罪前，在事故現場向到場處理交通事故而尚不知何人為
    肇事車輛駕駛之員警表明其係肇事人而自首。
二、案經陳聰廷訴由臺南市政府警察局永康分局、胡帛佑訴由內
    政部警政署保安警察第二總隊第一大隊第二中隊移送臺灣臺
    南地方檢察署檢察官偵查起訴。
    理  由
壹、證據能力方面
　　本判決理由所援用之證據資料（含供述證據及非供述證據）
    ，被告、檢察官於本院審理時同意作為證據，依刑事訴訟法
    第159條之5第1項規定，認均有證據能力。
貳、實體方面
一、上揭犯罪事實業據被告於本院審理時坦承不諱，本院復審酌
    ：
 ㈠被告與告訴人陳聰廷、胡帛佑分別於上揭時、地發生車禍之事
   實，除據被告於本院審理時供承屬實外，核與告訴人陳聰廷
   、胡帛佑於警詢中指述之發生車禍情節相符，並有道路交通
   事故現場圖、肇事現場及肇事車輛照片在卷可稽；而告訴人
   陳聰廷、胡帛佑各受有上開傷害之事實，有告訴人陳聰廷之
   奇美醫療財團法人奇美醫院診斷證明書（永康警卷第15頁）
   、告訴人胡帛佑之臺南市立安南醫院診斷證明書（保安警卷
   第27至29頁）附卷可憑，堪認屬真實。
 ㈡按「汽車行駛至交岔路口，其行進、轉彎，應依下列規定：  
   七、轉彎車應讓直行車先行」，道路交通安全規則第102條
　 第1項第7款定有明文。經查，被告於本院審理時已坦承其轉
　 彎車未禮讓直行車先行等情無訛。再者，觀諸交通事故調查
　 報告表(一)所載，案發當時並無不能注意之情事，被告駕車
　 竟疏未注意上開規定，其有此部分之過失，已甚明顯。
 ㈢綜上所述，被告就本件車禍之發生確有過失行為，其過失行為
   確使告訴人因而受傷，是被告之過失行為與告訴人之傷害結
   果間，應具有相當因果關係無疑。是以，本件事證已臻明確
   ，被告之犯行應堪認定。
二、按行為後法律有變更者，適用行為時之法律；但行為後之法
    律有利於行為人者，適用最有利於行為人之法律，刑法第2
    條第1項定有明文。查本案被告行為後，刑法第284條第1項
    之過失傷害罪，業於108年5月29日修正，並於同年5月31日
    施行，新法提高法定刑上限，是本件經新舊法比較之結果，
    應以被告行為時之法律即修正前之刑法第284條第1項對被告
    較為有利，是本件應適用修正前刑法第284條第1項規定論處
    。核被告於107年2月12日、107年7月2日所為，各係犯修正前
    刑法第284條第1項前段之過失傷害罪。被告先後所犯2次過
    失傷害罪，犯意各別，行為互殊，應予分論併罰。被告於本
    件事故發生後，員警接獲報案前往現場處理而尚不知何人為
    肇事車輛駕駛時，即向員警表示其為肇事人，亦有自首情形
    紀錄表2份在卷可參，則被告顯係於有偵查犯罪權限之機關
    或公務員知悉其上開犯罪前即自首而接受裁判，參以被告亦
    坦承有過失不諱，堪認其確出於悔悟而自首，爰就被告所犯
    上開2次過失傷害犯行，各依刑法第62條前段規定減輕其刑
    。　 
三、原審以被告過失傷害犯行事證明確而予論罪科刑，固非無見
    。然被告於111年6月30日本院審理時供稱：已賠償告訴人胡
    帛佑完畢，另就告訴人陳聰廷部分亦已賠償完畢，業經本院
    向告訴人陳聰廷、胡帛佑確認無誤；原審未及考量被告已支
    付賠償金完畢等情節，尚有未洽，被告以其業已賠償告訴人
    完畢為由提起上訴，本院認有理由，自應將原判決予以撤銷
    改判。　
四、茲審酌被告疏未注意遵守相關之道路交通規範，因其疏失肇
    致本件事故之發生，致告訴人陳聰廷、胡帛佑受傷，因而造
    成告訴人生活上莫大之不便，殊為不該，惟念被告犯後坦承
    有過失不諱，兼衡被告之素行、告訴人所受之傷勢、被告已
    與告訴人調解成立（有調解筆錄可參），暨被告自陳學歷、
    智識程度、家庭生活狀況等一切情狀，各量處如主文所示之
    刑，並各諭知易科罰金之折算標準，及定其應執行之刑，並
    諭知易科罰金折算標準，以示懲儆。被告前未曾因故意犯罪
    受有期徒刑以上刑之宣告，有臺灣高等法院被告前案記錄表
    可憑，因一時失慮誤罹刑章，事後坦承犯行並調解成立，且
    已賠償告訴人胡帛佑、陳聰廷完畢，已如前述，諒被告經此
    偵、審程序當知所警惕，信無再犯之虞，本院因認上開所宣
    告之刑以暫不執行為適當，併予諭知緩刑2年，以啟自新。
據上論斷，應依刑事訴訟法第455條之1第1項、第3項、第369條
第1項前段、第364條、第299條第1項前段，修正前刑法第284條
第1項前段、刑法第2條、第62條前段、第41條第1項前段、第51
條第6款、第74條第1項第1款，刑法施行法第1條之1第1項，判決
如主文。
本案經檢察官王宇承提起公訴，檢察官蘇聖涵到庭執行職務。
中　　華　　民　　國　　111 　年　　7 　　月　　21　　日
　　　　　　　　　刑事第八庭   審判長法　官 鄭燕璘
　　　　　　　　　                   法  官 陳碧玉
　　　　　　　　　                   法  官 郭瓊徽
以上正本證明與原本無異。
不得上訴。
                                     書記官 王珮君
中　　華　　民　　國　　111 　年　　7 　　月　　21　　日
所犯法條：
修正前中華民國刑法第284條（過失傷害罪）
因過失傷害人者，處 6 月以下有期徒刑、拘役或 5 百元以下罰
金，致重傷者，處 1 年以下有期徒刑、拘役或 5 百元以下罰金
。
從事業務之人，因業務上之過失傷害人者，處 1 年以下有期徒
刑、拘役或 1 千元以下罰金，致重傷者，處 3 年以下有期徒刑
、拘役或 2 千元以下罰金。